# 权益法核算长期股权投资时，应在何时确认投资收益？按月还是年底？

提问人：liubin988513 时间：2013-01-04 23:50:28
一般重要的权益法核算单位，我们年审都需要审计的。按月还是按年，满足管理与监管需要。如果被投资方系需要公告的上市公司，取得审定数字是必须的，不然冲突了。理论上讲，被投资方应以审计所得税费用为准（税审没有做），可以提前与税审沟通。如果税审与年报审计差异很大，基本定义为差错了。

回答人：chenyiwei
赞同此观点。在集团审计中，权益法核算的被投资企业也应看作集团的组成部分，根据其规模和风险程度确定适当的审计策略，不能完全依赖于其他事务所的审定报表。